臺灣高雄地方法院刑事判決　　　　　　　　　　　　九十三年度訴字第三四四五號
　　公　訴　人　臺灣高雄地方法院檢察署檢察官
　　被　　　告　甲○○　男　四.
右列被告違反毒品危害防制條例案件，經檢察官提起公訴（九十三年度毒偵字第五八
九一號、第五九七八號），本院合議庭裁定由受命法官獨任進行簡式審判程序，判決
如左：
    主  文
甲○○連續施用第一級毒品，累犯，處有期徒刑拾月，扣案之第一級毒品海洛因貳小
包（合計淨重零點壹公克，空包裝重零點參玖公克）沒收銷燬之、未使用之注射針筒
壹支沒收之；又施用第二級毒品，累犯，處有期徒刑肆月。應執行有期徒刑壹年，扣
案之第一級毒品海洛因貳小包（合計淨重零點壹公克，空包裝重零點參玖公克）沒收
銷燬之；未使用之注射針筒壹支沒收之。
    事  實
一、甲○○前因施用毒品案件，經臺灣臺中地方法院（下稱臺中地院）以八十八年度
    毒聲字第一三九九號、及臺灣南投地方法院（下稱南投地院）以八十九年度毒聲
    字第六九０號二次裁定送觀察、勒戒後，均認無繼續施用毒品之傾向，由臺灣臺
    中、南投地方法院檢察署（下稱臺中、南投地檢署）檢察官分別於民國八十八年
    四月六日、八十九年五月二十二日以八十八年度偵字第四二九八號、八十九年度
    毒偵字第八九六號為不起訴處分確定。嗣於九十年間復因施用毒品案件，經南投
    地院以八十九年度毒聲字第一六七八號裁定令入戒治處所施以強制戒治一年，另
    由南投地檢署檢察官提起公訴，經南投地院分別判處有期徒刑七月、三月，並定
    應執行刑八月確定，再與經分別判處有期徒刑二年之竊盜罪、有期徒刑二月之贓
    物罪，更定應執行刑為有期徒刑二年九月，其並入監服刑。嗣強制戒治部分於九
    十年八月二十四日裁定停止戒治，並於九十年十一月十五日因期滿而執行完畢；
    徒刑部分則於九十一年十一月二十二日假釋出監，而於九十二年十一月五日因假
    釋期滿，未經撤銷假釋而執行完畢。詎其猶不知戒絕悔改，竟於強制戒治執行完
    畢釋放後五年內，基於施用第一級毒品海洛因之概括犯意及施用第二級毒品甲基
    安非他命之犯意，先於九十三年八月二十六日凌晨一時五分回溯二十四小時內之
    不詳時間，在其所有車號為ＫＶ─七○八號拖板車內，施用海洛因一次，且於上
    開時間內在高雄市小港區地址不詳之友人住處施用甲基安非他命一次；復於九十
    三年十月一日十七時回溯二十四小時內某時，在上開拖板車內，施用第一級毒品
    海洛因一次。嗣為警分別於九十三年八月二十五日二十二時十五分許及同年十月
    一日十六時十五分，分別在高雄市前鎮區○○○路與凱旋路口及上開被告住處查
    獲，始悉上情，並於第二次查獲時扣得未使用之注射針筒一支及海洛因二包（淨
    重零點一公克、空包裝重零點三九公克）。
二、案經高雄市政府警察局小港及前鎮分局報請臺灣高雄地方法院檢察署檢察官偵查
    起訴。
    理  由
壹、程序部分：本件被告甲○○所犯為死刑、無期徒刑或最輕本刑為三年以上有期徒
    刑以外之罪，其於準備程序中就被訴事實為有罪之陳述，經法官告知簡式審判程
    序之旨，並聽取公訴人及被告之意見後，依刑事訴訟法第二百七十三條之一第一
    項規定，裁定由受命法官獨任進行簡式審判程序，合先敘明。
貳、實體部分：
一、右揭事實，已據被告於本院審理中坦承不諱，且其於九十三年八月二十六日、九
    十三年十月一日所採驗之尿液，經分別送往高雄市立凱旋醫院以ＧＣ／ＭＳ方法
    （氣相層析／質譜儀法）檢驗，結果第一次採驗之尿液確呈第一級毒品海洛因代
    謝後嗎啡及第二級毒品甲基安非他命之陽性反應，第二次採驗之尿液則呈第一級
    毒品海洛因代謝後嗎啡之陽性反應，此有該醫院九十三年九月十三日、同年十月
    十九日濫用藥物尿液檢驗報告各一紙附卷可稽（參高雄市政府警察局前鎮分局刑
    事偵查卷宗第四頁、九十三年度毒偵字第五八九一號卷第十八頁）；另扣案之不
    明粉末二小包，經送往法務部調查局鑑定，結果確含第一級毒品海洛因成分，此
    有該局九十三年十一月十五日調科壹字第二二○○一八六一二號鑑定通知書一紙
    在案可佐（參九十三年度毒偵字第五八九一號卷第二十五頁）。足認被告上開自
    白與事實相符，洵堪採為論罪科刑之依據。
二、被告前因施用毒品案件，經臺中地院以八十八年度毒聲字第一三九九號、及南投
    地院以八十九年度毒聲字第六九０號二次裁定送觀察、勒戒後，均認無繼續施用
    毒品之傾向，由臺中、南投地檢署檢察官分別於八十八年四月六日、八十九年五
    月二十二日以八十八年度偵字第四二九八號、八十九年度毒偵字第八九六號為不
    起訴處分確定。嗣於九十年間復因施用毒品案件，經南投地院以八十九年度毒聲
    字第一六七八號裁定令入戒治處所施以強制戒治一年，於九十年八月二十四日裁
    定停止戒治，並於九十年十一月十五日因期滿而執行完畢，詎被告竟於經強制戒
    治執行完畢釋放後五年內，再施用第一、二級毒品等情，有臺灣高等法院被告全
    國前案紀錄表、被告刑案資料查註紀錄表各一份在卷可稽，事證明確，被告犯行
    堪以認定。
三、按海洛因、甲基安非他命分別係毒品危害防制條例第二條第二項第一、二款所稱
    之第一、二級毒品，是被告施用海洛因、甲基安非他命之行為，分別係犯該條例
    第十條第一、二項之施用第一、二級毒品罪。被告持有第一、二級毒品，進而施
    用之，持有之低度行為應為施用之高度行為所吸收，不另論罪。又被告多次施用
    第一級毒品犯行，時間緊接、手法相同，顯係觸犯構成要件相同之罪，為連續犯
    ，應依刑法第五十六條之規定，論以一罪，並加重其刑。又被告前因毒品案件經
    分別判處有期徒刑七月、三月，並定應執行刑八月確定，再與經分別判處有期徒
    刑二年之竊盜罪、有期徒刑二月之贓物罪，更定應執行刑為有期徒刑二年九月，
    其並入監服刑，於九十一年十一月二十二日假釋出監，嗣於九十二年十一月五日
    因假釋期滿未經撤銷假釋而執行完畢等情，有刑案資料查註紀錄表及臺灣高等法
    院被告全國前案紀錄表各一份附卷可稽。詎其於前開有期徒刑執行完畢後五年內
    ，復犯本案有期徒刑以上之罪，為累犯，應依刑法第四十七條之規定，加重其刑
    ，並就連續施用第一級毒品部分遞加重之。爰審酌被告前已因施用毒品案件經觀
    察、勒戒及強制戒治，並因此經判處有期徒刑七月、三月，並定應執行刑八月確
    定，本應徹底戒除毒癮，不料其竟仍繼續施用毒品，已如上述，顯見其並無戒除
    毒害之決心，實應嚴懲，惟念其施用毒品乃自戕一己之身體健康，並具有病患性
    人格之特質，行為本身對社會所造成之危害並非直接、巨大，及犯後坦承犯行之
    態度等一切情狀，分別量處如主文所示之刑，並定其應執行之刑。
三、末按查獲之第一、二級毒品及專供製造或施用第一、二級毒品之器具，不問屬於
    犯人與否，均沒收銷燬之，毒品危害防制條例第十八條第一項前段定有明文。查
    扣案之不明粉末一小包，經鑑定結果確含第一級毒品海洛因之成分，業如上述，
    且該包裝袋因與其內之毒品業已無法析離，應將之同視為第一級毒品，從而不問
    屬於犯人與否，爰併依上開規定宣告沒收銷燬之。而鑑驗所耗損之毒品，既已費
    失，自無庸宣告沒收銷燬。又未施用之注射針筒一支雖非違禁物，然係犯罪預備
    之物，且為被告所有，亦經被告自承在卷，爰依刑法第三十八條第一項第二款規
    定併予宣告沒收。
據上論斷，應依刑事訴訟法第二百七十三條之一第一項、第二百八十四條之一、第二
百九十九條第一項前段，毒品危害防制條例第十條第一項、第二項、第十八條第一項
前段，刑法第十一條、第五十六條、第四十七條、第三十八條第一項第二款、第五十
一條第五款，判決如主文。
本案經檢察官乙○○到庭執行職務
中　　　華　　　民　　　國　　九十四　　年　　　二　　　月　　　十七　　日
                                  臺灣高雄地方法院刑事第二庭
                                      法　官  李育信
如不服本判決，應於送達後十日內，向本院提出上訴狀。
右正本證明與原本無異。
                                      書記官  洪生輝
中　　　華　　　民　　　國　　九十四　　年　　　二　　　月　　二十一  　日
附錄本案論罪科刑法條：
毒品危害防制條例第十條
施用第一級毒品者，處六月以上五年以下有期徒刑。
施用第二級毒品者，處三年以下有期徒刑。
